【裁判字號】    97,交易,614
【裁判日期】    980227
【裁判案由】    業務過失傷害
【裁判全文】
臺灣臺中地方法院刑事判決             97年度交易字第614號
公  訴  人  臺灣臺中地方法院檢察署檢察官
被      告  乙○○
上列被告因業務過失傷害案件，經檢察官提起公訴（97年度偵字
第17125號），本院判決如下：
    主    文
乙○○犯業務過失傷害罪，處有期徒刑貳月，如易科罰金，以新
臺幣壹仟元折算壹日。
    犯罪事實
一、乙○○係計程車司機，以開車載客維生，係從事駕駛業務之
    人。其於民國97年3月12日下午，駕駛車牌號碼N6-767號營
    小客車，沿臺中市○○路由臺中港路往西屯路方向行駛。嗣
    於同日15時20分許，途經該路段與華美西街之交岔路口，其
    原應注意汽車行駛時，駕駛人應注意車前狀況，準備隨時採
    取必要之安全措施。而依當時情形，又無不能注意之情事，
    竟疏於注意，貿然直行而不慎擦撞甲○○所騎乘，沿華美西
    街往明禮街方向行駛，而途經該交岔路口之車牌號碼JJT-05
    9號機車，致人車倒地，造成甲○○受有腹部鈍挫傷、右下
    肢擦傷之傷害。乙○○於警察據報到場處理時在場，當場承
    認為肇事人，並接受裁判。
二、案經甲○○訴由臺灣臺中地方法院檢察署檢察官偵查起訴。
    理    由
一、認定犯罪事實所憑之證據及理由﹕
    訊據被告乙○○固不否認其駕駛之計程車與告訴人甲○○騎
    乘之機車於忠明路與華美西街交叉口發生碰撞之情，惟矢口
    否認其有何過失，辯稱﹕當時伊所行駛之車道是綠燈，伊也
    沒有搶黃燈，是告訴人闖紅燈後撞上伊的汽車云云。經查﹕
  (一)證人即告訴人甲○○於98年2月16日在本院具結證稱﹕97年3
    月12日下午2、3時許，其沿著忠明南路騎機車騎到華美西街
    和忠明南路的交叉路口，其先騎到華美西街的機車待轉區○
    ○○○街的方向等，那時候忠明南路是綠燈，華美西街是紅
    燈，後來華美西街綠燈了，其就開始沿著華美西街往明禮街
    方向騎車要通過該路口，然後就跟計程車發生碰撞等語（見
    本院卷第28頁）。觀諸證人甲○○於本院之上開證述，與其
    先前於案發當日所陳述「我車由華美西街紅燈停等後綠燈起
    步直行往明禮街方向直行，當我車起步（綠燈）直行後不久
    感覺有車影後被碰撞，我並未發現對方車」（見警卷第15頁
    之臺中市○○○道路交通事故談話紀錄表），於97年5月8日
    警詢中所述「我是在華美西街口紅燈停等候，待綠燈亮起後
    起步直行往明禮街方向直行，過了路口一半處突然發生碰撞
    後倒地後受傷送醫」（見警卷第5頁），及於97年8月12日偵
    訊中證稱「我行車方向號誌燈是綠燈，我當時是要過忠明南
    路」（見偵字卷第5頁）等語均一致。按證人甲○○與被告
    素不相識，並無冤仇，其於本院經具結後所為之前後一致之
    證述，應足憑信。
  (二)此外，本件並有道路交通事故現場圖1紙、調查報告表(一)、
    (二)各1紙、談話紀錄表2份、道路交通事故補充資料表1紙、
    現場及車損照片9張、中國醫藥大學附設醫院出具之甲○○
    診斷證明書1紙等資料在卷可按。又本件經臺灣省臺中市區
    車輛行車事故鑑定委員會鑑定後認﹕被告初向警方陳述稱其
    於華美西街路口前發現燈號變黃燈，其後於向鑑定委員會說
    明中則改稱當時綠燈在閃，被告關於號誌顯示狀況之陳述顯
    有前後不一情形，且參酌本案肇事路口之長度距離及交通流
    量情形，研議認為被告車輛違反號誌指示之可能性較大；亦
    有該鑑定委員會分析意見附卷可參（見本院卷第20、21頁）
    。而被告於案發當日陳稱「我車由臺中港路方向沿忠明路（
    內側車道）往西屯路方向直行，於忠明路、華美西街路口前
    ，我發現燈號變黃燈，我並未發現對方車突然擦撞，對方車
    倒地受傷送醫」（見警卷第13頁之臺中市○○○道路交通事
    故談話紀錄表），其後復於本院辯稱其經過該路口時是綠燈
    ，未搶黃燈云云，所述顯然前後矛盾。是被告之所辯，應係
    卸責之詞，尚難採信。本件事證明確，被告之犯行堪以認定
    。
二、論罪科刑﹕
    被告為計程車司機，平日以駕駛營業小客車載送乘客為業，
    為從事駕駛業務之人，其於執行業務中因過失致人受傷，核
    其所為，係犯刑法第284條第2項前段之業務過失傷害罪。又
    被告於肇事後，於有偵查權限之人知悉犯罪人之前，於處理
    員警前往現場處理時在場，並當場承認為肇事者，有臺中市
    ○○○道路交通事故肇事人自首情形紀錄表1份在卷可稽，
    其對於未發覺之罪自首而接受裁判，爰依刑法第62條前段之
    規定，減輕其刑。爰審酌被告平日駕駛計程車為業，自應小
    心駕駛，注意行車之安全，竟殊未注意而致被害人受傷，雖
    被告於肇事後協助叫救護車並停留現場，惟其犯罪後飾卸責
    任，對於被害人態度兇惡，且迄未與被害人達成民事和解賠
    償，犯後態度不佳，兼衡酌被害人受傷之程度等一切情狀，
    量處如主文所示之刑，並諭知易科罰金之折算標準。
三、適用之法律﹕
  (一)刑事訴訟法第299條第1項前段。
  (二)刑法第284條第2項前段、第62條前段、第41條第1項前段。
  (三)刑法施行法第1條之1第1項、第2項前段。
本案經檢察官丙○○到庭執行職務。
中    華    民    國    98    年    2     月    27    日
                      刑事第十五庭  法  官  戴嘉慧
上正本證明與原本無異。
如不服本判決，應於收受送達後10日內向本院提出上訴書狀（應
敘述具體理由並附繕本）。
上訴書狀如未敘述理由，應於上訴期間屆滿後20日內補提理由書
於本院。
告訴人或被害人對於判決如有不服具備理由請求檢察官上訴者，
其上訴期間之計算係以檢察官收受判決正本之日期為準。
                                    書記官  劉晴芬
中    華    民    國    98    年    2     月    27    日
【附錄本案論罪科刑法條】
刑法第284條第2項
從事業務之人，因業務上之過失傷害人者，處1年以下有期徒刑
、拘役或1千元以下罰金，致重傷者，處3年以下有期徒刑、拘役
或2千元以下罰金。


司法院資訊處製作；財團法人民間司法改革基金會備份。
